【裁判字號】    97,易,1046
【裁判日期】    980728
【裁判案由】    竊盜等
【裁判全文】
臺灣桃園地方法院刑事判決              97年度易字第1046號
公  訴  人  臺灣桃園地方法院檢察署檢察官
被      告  甲○○
                    （另案於臺灣嘉義監獄執行中）
            乙○○
                    （另案於臺灣桃園監獄執行中）
            戊○○
                    （另案於臺灣桃園監獄執行中）
上列被告因竊盜等案件，經檢察官提起公訴（96年度偵字第1771
1 號），本院判決如下：
    主  文
甲○○結夥三人以上、踰越安全設備竊盜，處有期徒刑柒月，減
為有期徒刑月又拾伍日，如易科罰金，以新臺幣壹仟元折算壹
日；又未指定犯人，而向該管公務員誣告犯罪，處有期徒刑肆月
，減為有期徒刑貳月，如易科罰金，以新臺幣壹仟元折算壹日。
應執行有期徒刑伍月，如易科罰金，以新臺幣壹仟元折算壹日。
乙○○結夥三人以上、踰越安全設備竊盜，處有期徒刑拾月，減
為有期徒刑伍月，如易科罰金，以新臺幣壹仟元折算壹日。
戊○○結夥三人以上、踰越安全設備竊盜，累犯，處有期徒刑壹
年，減為有期徒刑陸月，如易科罰金，以新臺幣壹仟元折算壹日
。
    事  實
一、戊○○前於民國93年間，因連續加重竊盜案件，經本院判處
    有期徒刑1 年4 月確定，在95年1 月12日縮短刑期執行完畢
    。詎仍與甲○○、乙○○、謝宗達（已歿，另由臺灣桃園地
    方法院檢察署檢察官為不起訴處分）及另2 名真實姓名年籍
    不詳人士（下簡稱「不詳人士」），基於意圖為自己不法所
    有之犯意聯絡，由甲○○駕駛其所有之車牌號碼LC－4677號
    自用小客車搭載謝宗達，而戊○○、乙○○與不詳人士則駕
    駛由謝宗達以不詳方式取得之許建成所有，車牌號碼RE－35
    6 號大貨車（以下簡稱「大貨車」，且起訴書誤載謝宗達係
    駕駛由乙○○所竊得之大貨車），於96年4 月6 日凌晨，前
    往丙○○前所有，址設桃園縣大園鄉圳頭村古亭1 之7 號之
    「威允機械實業有限公司（下簡稱威允公司）」。嗣於同日
    凌晨2 時30許分抵達時，甲○○即將其所有之上開自用小客
    車停放於威允公司對面，並步行至威允公司後方道路上把風
    ，乙○○、戊○○則與不詳人士先將大貨車停放於威允公司
    旁後，再與謝宗達壓倒（無證據可證已達「毀壞」之程度）
    威允公司原設置圍繞廠房之鐵網一角，而共同入內行竊，並
    竊得丙○○置於廠房外、鐵網內之染色機不鏽鋼管5 支及汽
    缸球塞閥2 個等物，得手後並將之搬運至大貨車上。惟因行
    竊過程發出異聲，經丙○○查覺後外出查看，甲○○、謝宗
    達乃徒步跑離上址，而乙○○、戊○○與不詳人士則駕駛大
    貨車離去（起訴書誤載為謝宗達係與乙○○、戊○○共同駕
    駛大貨車離去）。嗣於同日上午8 時10分許，乙○○駕駛大
    貨車搭載謝宗達、戊○○行經桃園縣觀音鄉○○村○○鄰○○○道路時，為許建成發現而報警處理，並據到場處理之員警
    當場查獲謝宗達、戊○○（乙○○則趁隙逃逸），始知悉上
    情。
二、甲○○明知其所有上開車牌號碼LC－4677號自用小客車，乃
    係其停放於威允公司前方，並未失竊，竟因恐為警循線查獲
    上開竊盜犯行，而另基於誣告之犯意，於當日上午6 時50分
    許，前往桃園縣政府警察局龍潭公司中興派出所，報案表示
    上開車輛係於同日上午6 時許，在桃園縣龍潭鄉○○路 392
    巷63弄24號前遭他人竊取，未指定犯人而向該管公務員誣告
    竊盜犯罪嫌。
三、案經桃園縣政府警察局大園分局報請臺灣桃園地方法院檢察
    署檢察官偵查後提起公訴。
    理  由
壹、程序事項：
一、按被告以外之人於偵查中向檢察官所為之陳述，除顯有不可
    信之情況者外，得為證據；被告以外之人於審判外之陳述，
    雖不符前4 條之規定，而經當事人於審判程序同意作為證據
    ，法院審酌該言詞陳述或書面陳述作成時之狀況，認為適當
    者，亦得為證據，刑事訴訟法第159 條之1 第2 項、第 159
    條之5 分別定有明文。本案丙○○、許建成分別於偵查中向
    檢察官所為之證述及於警詢中之陳述，經被告甲○○、乙○○、戊○○於本院審理中均表示無意見而同意作為證據，且
    本院審酌該陳述作成時之狀況並無瑕疵之情狀存在而認為適
    當，亦復查無顯有不可信之情況存在，揆諸上開說明，自得
    為證據。
二、本案認定犯罪事實所引用之本案卷內所有卷證資料（包含文
    書證據、物證等證據），並無證據證明係公務員違背法定程
    序所取得，且被告甲○○、乙○○、戊○○於本院審理終結
    前就卷內所有之卷證資料之證據能力均表示無意見，又卷內
    之文書證據，亦無刑事訴訟法第159 條之4 之顯有不可信之
    情況與不得作為證據之情形，則依刑事訴訟法第159 條之 5
    之規定，本案認定犯罪事實所引用之本案卷證所有文書證據
    、物證等證據，均有證據能力。
貳、實體事項：
一、上開犯罪事實，業據被告甲○○於本院審理中坦承不諱。而
    被告乙○○、戊○○固不否認曾於96年4 月6 日上午8 時10
    分許，為警在桃園縣觀音鄉○○村○○鄰○○道路查獲，惟均
    矢口否認有何竊盜之犯行，被告乙○○辯稱：渠於96年4 月
    5 日晚間原係在家中睡覺，迄翌日早上為搬運家中廢置床板
    ，始向友人謝清發（筆錄誤載為謝金發）借用貨車，後謝清
    發即委請親戚謝宗達將大貨車開至為警查獲處予渠，是渠並
    未參與本案竊盜犯行云云；被告戊○○則辯以：伊係於當日
    凌晨4 、5 時許，至桃園縣新屋鄉之友人家中把玩骰子時遇
    到謝宗達，經謝宗達表示有一輛大貨車無法發動，拜託伊幫
    忙拉車子，伊才在翌日早上7 時許，駕駛伊自己之車輛搭載
    乙○○、謝宗達前往大貨車停放處（即為警查獲處），並待
    謝宗達以繩子綁住伊所有車輛及大貨車後，由伊駕駛車輛帶
    動大貨車前進，故伊僅係單純幫忙謝宗達拉車而已，並不知
    悉本案之經過云云，經查：
    (一)本案被告等人之竊盜犯行，業據證人丙○○於本院審理中
      具結證稱：案發時威允公司之廠房，乃係如渠所庭呈照片
      及手繪現場圖中註明之部分（見本院卷(二)第5 頁、第8
      頁），而當時僅有左邊那一間（右方係今年才加蓋），且
      除廠房正門與道路間有設置一需以人工搬運始能移動之柵
      欄，以供車輛及人員進出外，外圍均以高度約1 公尺半之
      鐵網圍住，且案發時為半夜，柵欄業已封住，是他人並無
      法任意進出。又本案係因渠半夜聽到狗吠聲，始由公司廠
      房窗戶往外看，並見到大貨車駛入渠手繪現場圖編號所
      示之處（即編號他人公司廠房前方），而被告甲○○所
      有之上開自用小客車則停放於公司廠房對面之道路上，並
      共有7 、8 人下車將渠手繪現場圖編號廠房旁之鐵網壓
      倒後，進入竊取渠置放於手繪現場圖編號所示之處（即
      後來加蓋廠房之位置）之染色機不鏽鋼管5 支及汽缸球塞
      閥2 個等物，渠乃在請太太報警後，自己攜帶木棒追出，
      而竊賊見狀即隨即逃逸。再案發後因被告甲○○曾報案表
      示所有上開自用小客車失竊，故當員警尋獲該車後，即要
      渠至派出所之小房間內指認車主是否有於案發當日至渠公
      司廠房行竊，渠並當場表示被告甲○○確有至現場；且渠
      亦可確定現在庭之被告乙○○、戊○○，當日亦確有至渠
      公司廠房行竊等語綦詳，復核與渠先前在警詢及偵查中陳
      述之失竊經過，及被告甲○○於本院審理中供稱之：當日
      係謝宗達撥打電話予其，要其開車搭載謝宗達至威允公司
      行竊，迄抵達該處後，其即將車輛停於威允公司廠房對面
      之道路上，並行走至廠房後方把風，由謝宗達進入公司行
      竊。其原先並不知悉共有幾人前往行竊，係因後來謝宗達
      徒步跑至其所站立之位置，並叫其快跑，其才注意到除謝
      宗達外，另尚有4 個人在現場（此核與證人丙○○於警詢
      中陳稱之當日共有6 人前往行竊等語相符，而堪信為真，
      是證人丙○○嗣後於本院審理中證稱共有7 、8 人等語，
      應係因時間久遠、記憶不清所致，準此，檢察起於起訴書
      中即漏未記載除本案被告3 人及謝宗達外，另尚有不詳人
      士2 名至現場行竊），惟其並未看清楚渠等之長相，僅注
      意到有部分之人跳上大貨車後，其即與謝宗達跑離該處，
      至於其餘之人如何離去，其不清楚。嗣因其害怕其所有之
      車輛留於現場，將遭警方循線查獲竊盜犯行，始於當日早
      上至派出所報案佯稱車輛遺失等語大致相符，自堪以認定
      。至證人丙○○雖曾於偵查中具結證稱當日大貨車係由謝
      宗達所駕駛，惟此已與被告甲○○上開供述不符，且觀之
      附於偵查卷之雙向通聯紀錄，謝宗達是時所使用之「0000
      000000」門號，於96年4 月6 日凌晨3 時8 分許，曾與乙○○所使用之「0000000000」門號聯絡，而此時間與其等
      共同前往威允公司竊盜之時間緊接，則若依證人丙○○上
      開所證，案發後係由謝宗達駕駛大貨車搭載其餘之人離去
      ，衡情乙○○及謝宗達應無再以電話聯絡之必要，是本院
      認證人丙○○此部分之證述，應係記憶有誤所致，而不為
      本院所採信。準此，檢察官據此認定當日謝宗達係與被告
      乙○○、戊○○共同駕駛大貨車前往威允公司，並再駕駛
      大貨車逃逸，即有誤會，併予敘明。
    (二)被告乙○○、戊○○雖以前揭情詞置辯，惟查：被告乙○○辯雖稱渠於96年4 月5 日晚間均在家中睡覺，係迄翌日
      早上始向謝清發借用貨車，而由謝宗達駕駛大貨車至為警
      查獲處予渠云云，然不僅已與被告戊○○供稱之：伊在同
      年月6 日凌晨4 、5 點至桃園縣新屋鄉友人家把玩骰子時
      ，謝宗達及被告乙○○即已在場等語不符，且再觀之卷附
      之雙向通聯紀錄，被告乙○○所使用之上開門號行動電話
      ，不僅自同年月6 日凌晨3 時8 分至早上6 時50分止，有
      多筆之通聯紀錄，且基地台位置亦由桃園縣（下同）大園
      鄉內海村換至觀音鄉○村路○ 段、觀音鄉保生村、觀音鄉
      ○○段、新屋鄉○○段、新屋鄉○○街、大園鄉○○○路
      、大園鄉內海村、大園鄉南港里等處，足認被告乙○○當
      日凌晨並未固定處於家中；又被告戊○○辯稱伊當日原係
      在友人丁○○家中把玩骰子云云，然證人丁○○在本院審
      理中乃係具結證稱：被告戊○○時常至其家中把玩骰子，
      故實在無法記憶各該次所發生事情之細節等語，而亦無法
      證明被告戊○○上開所辯為真。準此，既被告乙○○、戊○○所辯已相互矛盾，且又與現實所存證據不符，即堪認
      均屬卸責狡辯之詞，而不為本院所採信。
    (三)被告乙○○、戊○○於96年4 月6 日上午8 時10分許，在
      桃園縣觀音鄉○○村○○鄰○○道路上，因遭大貨車之車主
      許建成發現而報警處理並查獲之情，為被告乙○○、戊○○所供承，並核與許建成於警詢中陳稱之經過大致相符，
      自堪信為真。而檢察官另案就被告乙○○涉犯竊取大貨車
      之犯行提起公訴後，雖經本院判決無罪，檢察官不服提起
      上訴，再據臺灣高等法院以97年度上易字第2237號駁回上
      訴確定，有電子判決書1 份在卷可稽（故起訴書此部分之
      記載，亦有誤會），然此亦僅係因無法證明大貨車自始即
      係由被告乙○○所竊取，而既被告乙○○、戊○○確有參
      與本案之竊盜犯行，且大貨車亦被用以載運共犯及所竊得
      之物一節，業據證人丙○○於本院審理中具結證稱明確，
      是憑此仍無法使本院為有利於被告乙○○、戊○○之認定
      ，附此敘明。
    (四)被告乙○○雖另辯稱證人丙○○曾於偵查中證述對渠比較
      無印象，則何以嗣後於審理中卻又能確實指認，又渠前曾
      發生車禍，無法跑步，然被告甲○○卻供稱當日所有至威
      允公司行竊之人均係跑步離去，此亦可證明渠並未到場云
      云，然查：1.證人丙○○在本院審理中乃係結證：當日渠
      發現有人至渠公司廠房竊盜時，渠即持木棍衝出，準備欲
      與竊賊博鬥，故渠有直視在場之人，且距離約僅有3 公尺
      ，渠可以確認被告乙○○當日有至渠公司廠房行竊，又渠
      之所以於偵查中表示沒有什麼印象，係因該時檢察官乃係
      提示照示供渠指認，然渠於法院審理中見到被告乙○○之
      本人後，即可確認等語，而依一般社會經驗，照片與本人
      本即容存有部分之差距，是本院認證人丙○○上開證述尚
      非與常情有違；2.被告甲○○於本院審理中乃係供稱其當
      日係與謝宗達跑步離開，至其餘之人如何逃逸，其不清楚
      ，僅注意到有部分之人跳上大貨車，是不論被告乙○○辯
      稱渠曾發生車禍而無法跑步一節是否為真，亦無法使本院
      遽信渠當日必未至現場行竊。準此，被告乙○○此部分所
      辯稱，亦均不足採信。
    (五)被告乙○○、戊○○雖分別聲請調閱現場之監視錄影畫面
      及案發當日通聯紀錄，以證明渠2 人未參與本案竊盜犯行
      ，再查：威允公司於案發時雖設置有監視錄影設備，但並
      未拍攝到本案之畫面，而威允公司對面長易企業之監視錄
      影設備雖有拍攝到相關畫面，惟因承辦員警無法擷取該畫
      面以錄製成光碟，故未併案移送之情，業據證人丙○○於
      本院審理中結證明確，並有本院辦理刑事案件電話紀錄查
      詢表2 紙可憑；而被告戊○○先係於本院審理中供稱伊並
      無使用行動電話之習慣，嗣又改稱伊當時使用之行動電話
      門號為0913開頭云云，前後所述已有矛盾，且復又無法提
      供完整之門號號碼以供本院調查，是本院認被告乙○○、
      戊○○上開調查證據之聲請，即無調查之可能及必要，附
      予敘明。
    (六)此外，復有贓物領據（保管）單、車輛竊盜資料個別查詢
      報表－查詢車輛認可資料、桃園縣政府警察局大園分局現
      場勘察初步報告表及被告甲○○所有自用小客車之採證照
      片等件在卷可稽，是本案事證明確，被告3 人犯行洵堪認
      定，應依法論科。
二、按被告甲○○、乙○○及戊○○未經許可，無故壓倒丙○○
    所設置圍繞公司廠房之鐵網而進入竊取財物，自屬踰越安全
    設備，使失其防閑之效用。是核被告3 人所為，均係犯刑法
    第321 條第1 項第2 款、第4 款之結夥三人以上、踰越安全
    設備竊盜罪（起訴書漏載被告3 人尚另構成踰越安全設備之
    事由，應予更正；又起訴書誤載被告3 人係構成加重竊盜未
    遂罪，惟此部分業經公訴檢察官當庭予以更正），被告甲○○另係犯刑法第171 條第1 項之未指定犯人誣告罪。被告甲○○於其所誣告之本案裁判確定前自白犯罪，應就此部分依
    同法第172 條之規定，減輕其刑。被告3 人就上開竊盜犯行
    間，與謝宗達及不詳人士具有犯意聯絡及行為分擔，均為共
    同正犯。又被告甲○○所犯上開竊盜與誣告罪間，犯意各別
    、行為互殊，應予分論併罰。再被告戊○○前於93年間，因
    連續加重竊盜案件，經本院判處有期徒刑1 年4 月確定，在
    95年1 月12日縮短刑期執行完畢等情，有臺灣高等法院被告
    前案紀錄表在卷可憑，其於有期徒刑執行完畢後，5 年內故
    意再犯本案有期徒刑以上之罪，為累犯，應依刑法第47條第
    1 項之規定，加重其刑。爰審酌被告3 人正值青壯卻不思正
    途以營生，為求金錢之花用即竊取他人之財物，欠缺尊重他
    人之觀念，且被告甲○○為避免遭循線查獲，復又謊報車輛
    失竊而誣告他人犯罪，耗費司法資源，並兼衡被告甲○○於
    犯後終能坦承犯行，態度尚可，而被告乙○○、戊○○則一
    再飾詞狡辯，不具悔意，及本案所竊取之物業已為被害人所
    領回，損失尚非鉅大，併被告3 人參與本案犯行之程度等一
    切情狀，分別量處如主文所示之刑。至檢察官雖分別就被告
    甲○○、乙○○、戊○○所犯加重竊盜罪部分具體求處有期
    徒刑9 月、11月、1 年4 月，惟本院衡酌本案之犯罪情節及
    犯罪所生危害後，認前揭刑度已足對被告3 人收懲戒之效，
    是檢察官之具體求刑仍嫌過重，再予敘明。
三、末查，被告3 人所犯上開各罪之時間，均係在96年4 月24日
    以前，且所犯悉合於中華民國96年罪犯減刑條例所規定之減
    刑條件，又被告甲○○雖曾於該條例施行後經本院發布通緝
    而緝獲，惟依該條例之規定，仍得減刑，爰各減其刑期之 2
    分之1 如主文所示，並就被告甲○○部分定其應執行之刑後
    ，再就各宣告刑所減得之刑及執行刑，均諭知易科罰金之折
    算標準。
據上論斷，應依刑事訴訟法第299 條第1 項前段，刑法第28條、
第321 條第1 項第2 款、第4 款、第171 條第1 項、第172 條、
第47條第1 項、第41條第1 項前段、第51條第5 款，刑法施行法
第1 條之1 第1 項、第2 項前段，中華民國九十六年罪犯減刑條
例第2 條第1 項第3 款、第7 條、第9 條，判決如主文。
本案經檢察官丁俊成到庭執行職務。
中    華    民    國    98    年    7     月    28    日
                        刑事第十庭    法  官    蘇 昌 澤
以上正本證明與原本無異。
如不服本判決應於收受判決後10日內向本院提出上訴書狀，並應
敘述具體理由。其未敘述上訴理由者，應於上訴期間屆滿後20日
內向本院補提理由書 (均須按他造當事人之人數附繕本)「 切勿
逕送上級法院」。
                                       書記官   田 宜 芳
中    華    民    國    98    年    7     月    31    日
附錄論罪科刑依據之法條：
中華民國刑法第321條
（加重竊盜罪）
犯竊盜罪而有左列情形之一者，處 6 月以上、 5 年以下有期徒
刑：
一、於夜間侵入住宅或有人居住之建築物、船艦或隱匿其內而犯
    之者。
二、毀越門扇、牆垣或其他安全設備而犯之者。
三、攜帶兇器而犯之者。
四、結夥三人以上而犯之者。
五、乘火災、水災或其他災害之際而犯之者。
六、在車站或埠頭而犯之者。
前項之未遂犯罰之。
中華民國刑法第171條
（未指定犯人誣告罪）
未指定犯人，而向該管公務員誣告犯罪者，處 1 年以下有期徒刑
、拘役或3 百元以下罰金。
未指定犯人，而偽造、變造犯罪證據，或使用偽造、變造之犯罪
證據，致開始刑事訴訟程序者，亦同。
中華民國刑法第172條
（偽證、誣告自白減免）
犯第 168 條至第 171 條之罪，於所虛偽陳述或所誣告之案件
，裁判或懲戒處分確定前自白者，減輕或免除其刑。


司法院資訊處製作；財團法人民間司法改革基金會備份。
